臺灣臺北地方法院民事裁定
111年度小抗字第11號
抗  告  人  李育泰  
相  對  人  陳韋旭  
上列當事人間請求債務不履行損害賠償事件，抗告人對於民國11
1年2月7日本院臺北簡易庭111年度北小字第407號裁定提起抗告
，本院裁定如下：
    主  文
原裁定廢棄。
抗告程序費用新臺幣壹仟元由相對人負擔。
    理  由
一、抗告意旨略以：抗告人於民國108年12月17日經由電商「蝦
    皮購物」之網站平臺（下稱系爭購物平臺），以新臺幣2萬1
    ,100元之價格向相對人購買APPLE廠牌之平板電腦2臺（下稱
    系爭商品），相對人依約以託運方式出貨至位在臺北市○○區
    ○○○路○段000巷0號之「萊爾富便利商店」B044北市中山店門
    市（下稱系爭便利商店），由抗告人至系爭便利商店領收系
    爭商品，足見兩造間就系爭商品之交易確有約定以系爭便利
    商店為債務履行地，而得由本院管轄。詎原審竟以本院臺北
    簡易庭111年度北小字第407號裁定（下稱原裁定）將本件移
    送相對人住所地之臺灣高雄地方法院（下稱高雄地院），即
    有違誤。爰依法提起本件抗告，請求廢棄原裁定等語。
二、按同一訴訟，數法院有管轄權者，原告得任向其中一法院起
    訴，民事訴訟法第22條定有明文。再按因契約涉訟者，如經
    當事人定有債務履行地，得由該履行地之法院管轄，此乃同
    法第12條就特別審判籍所設之規定，是項約定，無論以文書
    或言詞，抑以明示或默示為之，是否與債權契約同時訂定，
    固均無不可，即其履行地定有數處或雙務契約當事人所負擔
    之債務雙方定有互異之債務履行地者，各該履行地之法院亦
    皆有管轄權，又管轄權之有無，屬法院職權調查事項，應依
    當事人主張之事實，按諸法律關於管轄之規定而為認定，倘
    當事人已就兩造間有約定債務履行地意思表示合致之利己事
    實負其舉證責任，縱為對造所否認，仍有上開規定之適用（
    最高法院98年度台抗字第468號裁定意旨參照）。
三、經查，觀諸原告所提系爭購物平臺訂單查詢資料（見本院卷
    第29、31頁），就系爭商品買受人即抗告人之收件地址記載
    為系爭便利商店，且抗告人亦至系爭便利商店領取系爭商品
    ，有萊爾富便利商店代收繳費系統收據附卷可稽（見本院卷
    第33頁）；復參以一般網路購物交易模式，買方下單時係按
    賣方所提供之選項，自行指定貨品寄送方式及收受地點，賣
    方則向該地點為寄送以完成交付，是依前揭訂單查詢資料及
    取件收據內容相互勾稽之結果，足認兩造間經由系爭購物平
    臺就系爭商品成立買賣契約，並具體約定關於系爭商品之交
    付地即債務履行地乃上開訂單收件地址所載之系爭便利商店
    ，相對人於原審具狀否認兩造間未約定債務履行地云云，自
    非可採。既然系爭便利商店位在本院所轄範圍之臺北市中山
    區，則本院就本件即有管轄權，抗告人依其主張之上開事實
    ，以債務履行地之法院為管轄法院，向有管轄權之本院提起
    訴訟，於法自無不合。從而，原審以其無管轄權為由，依民
    事訴訟法第1條第1項規定，將本件移送高雄地院，尚有未洽
    ，抗告意旨指摘原裁定不當，求予廢棄，為有理由，爰由本
    院廢棄原裁定，發回原審另為妥適之處理。
四、據上論結，本件抗告為有理由，依民事訴訟法第436條之32
    第3項、第492條、第95條、第78條，裁定如主文。
中    華    民    國    111   年    5     月    30    日
                  民事第七庭  審判長法  官  姜悌文

                                    法  官  林欣苑

                                    法  官  黃珮如
以上正本係照原本作成。
本裁定不得再抗告。
中　　華　　民　　國　　111 　年　　5 　　月　　30　　日
                                    書記官  張惠晴